【裁判字號】    92,交聲,62
【裁判日期】    920227
【裁判案由】    違反道路交通管理處罰條例聲明異議
【裁判全文】
臺灣臺北地方法院交通事件裁定                      九十二年度交聲字第六二號
    異議人即
    受處分人  甲○○
右列受處分人因違反道路交通管理處罰條例案件，對於臺北市交通事件裁決所中華民
國九十一年十二月三十日所為之處分（原處分案號：北市裁三字第裁二二－ＡＢＵ二
三六三九九號），聲明異議，本院裁定如左：
    主  文
異議駁回。
    理  由
一、按汽車駕駛人飲酒後其吐氣所含酒精成份超過每公升０．二五毫克以上者，不得
    駕車，道路交通安全規則第一百十四條第二款定有明文。再按汽車駕駛人，駕駛
    汽車經測試檢定酒精濃度超過規定標準者，處新臺幣（下同）一萬五千元以上六
    萬元以下之罰鍰，並當場禁止其駕駛及吊扣其駕駛執照一年。汽車駕駛人經依前
    項規定吊扣駕駛執照，並於吊扣期間再有前項情形者，處六萬元罰鍰，並吊銷其
    駕駛執照，道路交通管理處罰條例第三十五條第一項第一款、第二項分別定有明
    文。
二、本件異議人即受處分人甲○○前因酒後騎乘機車，經警攔停實施酒測，測得受處
    分人呼氣之酒精濃度超過標準，而遭員警以違反前揭道路交通管理處罰條例第三
    十五條第一項第一款規定之行為掣單舉發，嗣受處分人前向原處分機關申請切結
    易處吊扣駕駛執照，經原處分機關執行吊扣，期間自九十一年六月二十八日起迄
    九十二年九月二十七日止。詎受處分人竟於駕駛執照吊扣期間之九十一年十一月
    十三日凌晨十一時十三分許，飲酒後騎乘車號ＡＭＯ－八二六號機車，行經臺北
    市○○○路、忠孝西路口時，為執行臨檢勤務之臺北市政府警察局交通大隊直屬
    第三分隊員警林逢振攔停，並檢測受處分人飲酒後其吐氣所含酒精濃度成份達每
    公升０．四八毫克，遂以受處分人有違反道路交通管理處罰條例第三十五條第一
    項第一款及同條例第二十一條第一項第一款之行為，即酒精濃度超過規定標準及
    無照駕駛等行為掣單舉發，受處分人因拒絕簽收員警開立之舉發違反道路交通管
    理事件通知單，經員警在舉發通知單上載明受處分人拒絕簽收之事由後，依違反
    道路交通管理事件統一裁罰標準及處理細則第十一條第一項第一款規定，視為受
    處分已經收受該通知單。嗣受處分人於應到案日期前向原處分機關提出申訴，經
    原處分機關請舉發單位即臺北市政府警察局交通大隊調查結果，認受處分人有前
    開違規行為，惟原處分機關查悉受處分人前已因酒後騎乘機車而酒精濃度超過規
    定標準遭吊扣駕駛執照中，乃改依前揭道路交通管理處罰條例第三十五條第二項
    及違反道路交通管理事件統一裁罰基準表之規定，於九十一年十二月三十日裁處
    受處分人六萬元之罰鍰，並吊銷其駕駛執照三年。
三、訊據受處分人固不否認有於前揭時間飲用酒類，經警到場測得其呼氣之酒精濃度
    達每公升０．四八毫克等事實，惟矢口否認有何違反道路交通管理處罰條例規定
    之行為，辯稱：我當天有喝酒，但沒有騎車，是朋友辜錦華從萬華騎機車載我到
    環河南路、忠孝西路口，警察林逢振走過來說我喝酒騎車，叫我到攔檢點作酒測
    ，結果是０．四八毫克，我當時有跟警察說車不是我騎的，重點是攔檢點有酒測
    工具及錄影機，警察應該在攔檢點攔停，不應該在攔檢點外二百公尺左右攔停，
    我當天沒有酒後駕車，所以也沒有無照駕駛或吊扣駕駛執照期間駕車云云。
四、經查：
（一）受處分人前於民國九十一年五月三日凌晨二時三十分許，酒後騎乘車號ＡＭＯ
      －八二六號機車，行經臺北市○○○路及松江路口時，為臺北市政府警察局中
      山分局員警施鴻銘攔停並對其實施酒測，測得受處分人呼氣之酒精濃度達每公
      升０．三六毫克，員警即以受處分人有違反前揭道路交通管理處罰條例第三十
      五條第一項第一款規定之行為掣單舉發，嗣受處分人於九十一年六月二十八日
      前向原處分機關申請切結易處吊扣駕駛執照，經原處分機關於同日以北市交裁
      扣字第ＡＢＸ－八四四六二二號駕駛執照吊扣執行單執行之，吊扣期間自九十
      一年六月二十八日起迄九十二年九月二十七日止，此有原處分機關以九十二年
      二月十四日北市裁三字第０九二三二一四七七００號函檢送之切結書、駕駛執
      照吊扣執行單、舉發違反道路交通管理事件通知單各一份存卷可稽，足證本件
      違規時間之九十一年十一月十三日，受處分人適因酒後騎乘機車而酒精濃度超
      過規定標準遭吊扣駕駛執照中。
（二）次查，證人即舉發警員林逢振於本院九十二年二月二十五日調查時，以具詰擔
      保其供述之真實性並在負擔偽證罪之心理處罰狀態下證稱：（問：提示舉發單
      ，本件係你舉發？）是我舉發；（問：舉發經過？）九十一年十一月十三日二
      十三時十三分許，我在環河南路、忠孝西路我們分隊的攔檢點執行攔檢，因為
      很多駕駛人看到我們巡邏車的燈號時會迴轉規避攔檢，所以我就在環河南路一
      段十一巷口攔檢點前面攔檢迴轉或換駛的違規駕駛人，當時受處分人駕駛重型
      機車ＡＭＯ─八二六號車，後座搭載辜錦華，我看到受處分人看到警察後，將
      所駕機車由環河南路切入洛陽停車場的路口處，受處分人當時前座載有很多東
      西，由左側下車時，還有一點站不穩，差點被他的東西絆倒，當時他並沒有打
      電話的行為，後座女士就往前滑坐握住機車車把，我上前用手盤住受處分人的
      肩膀，說你有喝酒，受處分人承認有喝酒，但不承認有駕車，我把他帶到攔檢
      點後，由我的同事作酒測，我則在上開機車處等候，酒測結果是０．四八毫克
      ，受處分人當時拒絕出示證件，我解釋給他聽，說他的行為已構成駕車，他還
      是不配合，之後把他帶回警局，調取相關資料，開罰單交付受處分人，他仍然
      拒簽罰單，我目睹受處分人駕車距離約有二、三公尺，大約一臺自用小貨車的
      寬度，之前受處分人的駕車情況，因為被停在該處的貨車擋住，我沒有看到等
      語明確（見本院九十二年二月二十五日訊問筆錄）。按證人林逢振乃為原處分
      機關所認定受處分人有前開違規行為之原證人，其並到庭在本院法官面前以言
      詞供述本件訴訟上之待證事實－即受處分人有前開違規事實，且於本件卷存證
      據資料內並無任何積極證據足以證明證人林逢振上開供述係屬虛偽，亦無有足
      以令人顯信林逢振其供述為不可採之品性證據或前科證據存在，本院自不得僅
      以證人為本件開單告發受處分人之員警而全盤抹煞其在訴訟上所具有之原證人
      資格。從而本件受處分人既未就執勤員警之舉發有誤提出相關證據以供調查，
      本院復查無何證據足資證明證人有捏造事實違法取締之情事，則執勤警員本其
      維護交通秩序、安全職責所為之舉發，自應受到合法、正確之推定。
（三）綜右所陳，本件受處分人因酒後騎乘機車遭吊扣駕駛執照期間，再酒後騎乘機
      車且酒精濃度超過標準之違規事實，堪以認定。至於受處分人所指警察應該在
      攔檢點攔停，不應該在攔檢點外攔停，否則應以照片作為逕行舉發之證據云云
      ，並無所據；而其所指警員舉發態度不佳一節，亦非本院所得審究，均併予敘
      明。
五、綜上所述，受處分人確有經依道路交通管理處罰條例第三十五條第一項規定吊扣
    駕駛執照，並於吊扣期間再有騎乘機車經測試檢定酒精濃度超過規定標準之違規
    情形，從而原處分機關依前揭道路交通管理處罰條例第三十五條第二項及違反道
    路交通管理事件統一裁罰基準表之規定，裁處受處分人六萬元之罰鍰，併吊銷受
    處分人之駕駛執照三年，核無違誤，本件受處分人之異議為無理由，應予駁回。
據上論斷，應依道路交通案件處理辦法第十九條，裁定如主文。
中      華      民      國    九十二    年      二      月    二十七    日
                                    臺灣臺北地方法院交通法庭
                                        法  官  吳靜怡
右正本證明與原本無異。
如不服本裁定，應於裁定送達後五日內，向本院提出抗告狀。
                                        書記官  游秀珠
中      華      民      國    九十二    年      三      月      六      日


司法院資訊處製作；財團法人民間司法改革基金會備份。
